臺灣臺北地方法院民事判決
111年度北簡字第1868號
原      告  中國信託商業銀行股份有限公司


法定代理人  利明献  
訴訟代理人  徐子傑  
被      告  楊興華  

上列當事人間請求給付簽帳卡消費款等事件，本院於民國111年2
月21日言詞辯論終結，判決如下︰
    主      文
被告應給付原告新臺幣壹拾玖萬伍仟肆佰貳拾壹元，及如附表所
示之利息。
訴訟費用新臺幣貳仟壹佰元由被告負擔。
本判決得假執行。但被告以新臺幣壹拾玖萬伍仟肆佰貳拾壹元為
原告預供擔保，得免為假執行。
    事實及理由
壹、程序方面：
    按當事人得以合意定第一審管轄法院。但以關於由一定法律
    關係而生之訴訟為限。前項合意，應以文書證之。民事訴訟
    法第24條定有明文。本件依兩造所簽訂之信用卡約定條款第
    28條、現金卡約定書第15條、個人信貸借據暨約定書第12條
    約定，雙方合意以臺灣臺北地方法院為第一審管轄法院，故
    原告向本院提起本件訴訟，核與首揭規定相符，本院就本件
    訴訟自有管轄權，合先敘明。
貳、實體方面：
一、原告起訴主張：被告於民國92年9月30日向原告請領信用卡
    使用（卡號：0000000000000000）；於92年9月3日向原告申
    請現金卡借款（帳號：000000000000），最高限額為新臺幣
    （下同）50萬元；於92年11月6日向原告借款（帳號：00000
    0000000）15萬元，詎被告皆未依約清償，尚欠如主文第1項
    所示，爰依信用卡契約、現金卡契約及消費借貸法律關係提
    起本件訴訟等語。並聲明：如主文第1項所示。
二、被告則以：對原告請求金額不爭執等語。
三、經查，原告主張之上開事實，業據提出信用卡申請書、信用
    卡約定條款、帳務明細、客戶消費明細表、現金卡申請書、
    現金卡約定書、放款帳戶還款交易明細及個人信貸借據暨約
    定書等件為證，核屬相符，復為被告所不爭執，自堪信原告
    上開主張為真實。從而，原告依信用卡契約、現金卡契約及
    消費借貸法律關係請求被告給付如主文第1項所示之金額，
    為有理由，應予准許。
四、本件係就民事訴訟法第427條第1項訴訟適用簡易程序所為被
    告敗訴之判決，依同法第389條第1項第3款規定，應依職權
    宣告假執行。並依同法第392條第2項規定，依職權宣告被告
    預供擔保後，得免為假執行。
五、訴訟費用負擔之依據：民事訴訟法第78條。本件訴訟費用額
    ，依後附計算書確定如主文第2項所示金額。
中　　華　　民　　國　　111 　年　　2 　　月　　25　　日
　　              臺北簡易庭  法  官  陳家淳
以上正本證明與原本無異。
如不服本判決，應於判決送達後20日內向本庭（臺北市○○○路0段
000巷0號）提出上訴狀。（須按他造當事人之人數附繕本）。如
委任律師提起上訴者，應一併繳納上訴審裁判費。
中　　華　　民　　國　　111 　年　　3 　　月　　2 　　日
                              書記官  蘇炫綺
計　 算 　書
項　　　　目             金　額（新臺幣）     　　備　註
第一審裁判費   　 　　   2,100元
合　　　　計　　　       2,100元